臺灣臺中地方法院刑事判決　　　　　　 100年度訴字第2638號
公　訴　人　臺灣臺中地方法院檢察署檢察官
被　　　告　游韻霖
上列被告因毒品危害防制條例案件，經檢察官提起公訴（100年
度毒偵字第2566號），本院因被告所犯非死刑、無期徒刑、最輕
本刑為三年以上有期徒刑之罪或高等法院管轄第一審案件，經被
告就被訴事實為有罪之陳述，裁定進行簡式審判程序，判決如下
：
    主    文
游韻霖施用第一級毒品，累犯，處有期徒刑柒月。
    犯罪事實及理由
一、本件犯罪事實及證據，除起訴書犯罪事實欄前科部分增列「
    游韻霖於98年間，因施用毒品案件，經本院判處有期徒刑10
    月確定，並於99年5月26日執行完畢」，及加列「被告於本
    院審理時之自白」為證據之外，餘均引用起訴書之記載（如
    附件）。
二、核被告游韻霖所為，係犯毒品危害防制條例第10條第1項之
    施用第一級毒品罪。被告曾於98年間，因施用毒品案件，經
    本院判處有期徒刑10月確定，並於99年5月26日執行完畢，
    此有臺灣高等法院被告前案紀錄表在卷可稽；其於受有期徒
    刑之執行完畢後，5年以內故意再犯本件有期徒刑以上之罪
    ，為累犯，應依法加重其刑。又被告曾於偵查中供出其毒品
    來源張宜翔，經本院函詢臺灣臺中地方法院檢察署有無因而
    查獲其他正犯或共犯後，該署以100年11月17日中檢輝（辭
    ）100毒偵2566字第138042號函覆稱﹕「被告游韻霖因施用
    毒品犯行，本署因其供出毒品來源因而查獲其他共犯或正犯
    ，現正由本署檢察官偵查中」等語（見本院卷第18頁），是
    本件爰依毒品危害防制條例第17條第1項規定減輕其刑，並
    依法先加後減之。爰審酌被告前已有毒品前科，又再犯本件
    施用第一級毒品罪，無視於毒品對於自身健康之戕害及國家
    對於杜絕毒品犯罪之禁令，惟審酌施用毒品係自戕行為，並
    未因此而危害他人，且被告犯罪手段尚屬平和及坦承犯行等
    一切情狀，量處如主文所示之刑。
三、依刑事訴訟法第273條之1第1項、第299條第1項前段、第310
    條之2、第454條，毒品危害防制條例第10條第1項、第17條
    第1項，刑法第11條、第47條第1項，判決如主文。
本案經檢察官張良旭到庭執行職務。
中    華    民    國   100    年    12    月    30    日
                  刑事第十四庭  法  官  戴嘉慧
以上正本證明與原本無異。
如不服本判決應於收受判決後10日內向本院提出上訴書狀，並應
敘述具體理由；其未敘述上訴理由者，應於上訴期間屆滿後20日
內向本院補提理由書（均須按他造當事人之人數附繕本）；「切
勿逕送上級法院」。
                                書記官  劉晴芬
中    華    民    國   100    年    12    月    30    日
【附錄本案論罪科刑法條】
毒品危害防制條例第10條第1條
施用第一級毒品者，處 6 月以上 5 年以下有期徒刑。
【附件】
臺灣臺中地方法院檢察署檢察官起訴書                  辭股
                                   100年度毒偵字第2566號
    被      告  游韻霖  女  26歲（民國○○年○○月○○日生）
                        住臺中市潭子區○○○街35號2樓
                        居臺中市○區○○路356號718室
                        國民身分證統一編號：Ｚ000000000號
上列被告因違反毒品危害防制條例案件，業經偵查終結，認應提
起公訴，茲敘述犯罪事實、證據並所犯法條如下：
        犯罪事實
一、游韻霖前因施用毒品案件，經臺灣臺中地方法院裁定送觀察
    、勒戒後，認有繼續施用毒品之傾向，並經裁定令入戒治處
    所施以強制戒治，於民國91年9月16日因停止戒治付保護管
    束期滿未經撤銷視為執行完畢。又於釋放後5年內之94年間
    ，另因施用毒品及詐欺案件，經臺灣臺中地方法院各判處應
    執行有期徒刑8月、8月、6月確定。上開案件嗣經合併、接
    續執行，於96年5月26日執行完畢。詎其仍不知戒絕，復基
    於施用第一級毒品海洛因之犯意，於100年6月26日上午7時
    許，在臺中市○區○○路356號718室租屋處，將海洛因摻水
    以注射針筒注射靜脈之方式，施用第一級毒品海洛因1次。
    嗣於100年6月29日下午3時許，為警持臺灣臺中地方法院核
    發之搜索票，前往上址搜索，經其同意採集尿液送往詮昕科
    技股份有限公司檢驗，結果呈可待因、嗎啡陽性反應，始悉
    上情。
二、案經臺中市政府警察局第五分局報告偵辦。
        證據並所犯法條
一、上揭犯罪事實，業據被告游韻霖於警詢時及本署偵查中坦承
    不諱，且其於警局採集之尿液經送往詮昕科技股份有限公司
    檢驗，結果呈可待因、嗎啡陽性反應，有該公司濫用藥物尿
    液檢驗報告1紙在卷可稽。本件被告犯行雖係在其所受強制
    戒治執行完畢釋放後5年後，然因被告既曾於釋放後5年內，
    再因施用毒品罪而經檢察官起訴，嗣後經法院宣示有罪判決
    並確定，此有刑案資料查註紀錄表、全國施用毒品案件紀錄
    表各乙份在卷可參，是被告前經實施觀察勒戒及強制戒治之
    處分，顯不足以遮斷其施用毒品之毒癮，無法收其實效，自
    非屬「5年後再犯」之情形，而應依毒品危害防制條例第10
    條規定另行起訴處罰。
二、核被告所為，係犯毒品危害防制條例第10條第1 項之施用第
    一級毒品罪嫌。又被告曾受有期徒刑之執行完畢，有本署刑
    案資料查註紀錄表可按，其於5年內故意再犯本件有期徒刑
    以上之罪，請依累犯規定，加重其刑。
三、依毒品危害防制條例第23條第2項、刑事訴訟法第251條第 1
    項提起公訴。
    此  致
臺灣臺中地方法院
中    華    民    國   100    年    8     月    29    日
                              檢察官  陳  松  吉
本件正本證明與原本無異
中    華    民    國   100    年    9     月    26    日
                              書記官  賴  光  瑩